臺灣高等法院高雄分院刑事判決　　　　100年度上訴字第163號
上　訴　人
即　被　告　吳以環
選任辯護人　許清連律師
　　　　　　李錦臺律師
　　　　　　陳奕全律師
上列上訴人因毒品危害防制條例案件，不服臺灣高雄地方法院99
年度訴字第1568號中華民國99年12月20日第一審判決（起訴案號
：臺灣高雄地方法院檢察署99年度偵字第27586 號），提起上訴
，本院判決如下：
     主  文
上訴駁回。
     事  實
一、吳以環前係大連化學工業股份有限公司化學藥品研發技術員
    ，更有製造毒品前科，為謀私利，先覓得臺南縣大內鄉二溪
    村其仔瓦38之3 號廢棄空屋後，於民國99年3 、4 月間，陸
    續將其所有如附表所示之製造毒品器具、化學配料等物品（
    不含附表編號7 、編號38、編號39、編號47所示之物），搬
    入該空屋，另徵得甫成年之鄧漢昇同意，於製造毒品時擔任
    助手，伺機製造毒品。其後吳以環於99年8 月20日間，受姓
    名年籍不詳綽號「大胖」之成年男子（下簡稱「大胖」）委
    託，自感冒藥錠萃取製造第四級毒品假麻黃鹼，代價則以每
    顆感冒藥錠新臺幣（下同）0.5 元計算，吳以環同意後，即
    與鄧漢昇、「大胖」基於共同製造第四級毒品假麻黃鹼、甲
    基麻黃鹼之犯意聯絡，先由「大胖」於99年8 月26日下午2
    時許，在位於國道1 號高速公路楠梓交流道附近之和興客運
    ，交付5 萬餘顆之感冒藥錠（含附表編號38、39、47所示之
    藥錠）予吳以環後，由吳以環將上開藥錠攜往上開空屋，在
    鄧漢昇之協助下，以將感冒藥錠泡水溶解並過濾後，再加鹽
    煮沸，之後放入冰箱冷凍、脫水固化結晶之方式，萃取製造
    純化之第四級毒品先驅原料假麻黃鹼、甲基麻黃鹼，而共同
    製造第四級毒品既遂。嗣吳以環上開製造毒品犯行，業經調
    查局幹員監控多時，認時機成熟，於99年8 月31日下午4 時
    許，前往上開空屋搜索，當場查獲吳以環、鄧漢昇，並扣得
    含假麻黃鹼成分之液體、結晶及粉末（即附表編號17、編號
    37、編號48所示之物），及其他如附表所示之物。
二、案經法務部調查局高雄縣調查站報告臺灣高雄地方法院檢查
    署檢察官偵查起訴。
    理  由
壹、證據能力部分：
  (一)按被告以外之人於審判外之書面陳述，依刑事訴訟法第159
    條第1 項之規定，屬於傳聞證據。另依刑事訴訟法第198 條
    、第208 條之規定，所謂鑑定乃指於刑事訴訟程序中為取得
    證據資料而由檢察官或法官指定具有特別知識經驗之鑑定人
    、學校、機關或團體，就特定之事物，以其專業知識加以分
    析、實驗而作判斷，以為偵查或審判之參考。故不論鑑定人
    或鑑定機關、學校、團體，均應由檢察官或法官視具體個案
    之需要而為選任，始符合刑事訴訟法第198 條、第208 條之
    規範本旨，否則所為鑑定，仍屬於傳聞證據。但對於司法警
    察機關於調查中之案件，或有量大或急迫之情形，為因應實
    務之現實需求，認為當然有鑑定之必要者，基於檢察一體原
    則，得由該管檢察長對於轄區內之案件，以事前概括選任鑑
    定人或囑託鑑定機關（團體）之方式，俾便轄區內之司法警
    察官、司法警察對於調查中之此類案件，得即時送請事前已
    選任之鑑定人或囑託之鑑定機關（團體）實施鑑定，有法務
    部92年9 月1 日法檢字第0920035083號函可參。而臺灣高等
    法院檢察署檢察長概括囑託法務部調查局為「毒品種類及成
    分之鑑定」之鑑定機關，有臺灣高等法院檢察署92年10月15
    日檢文允字第0921001322號函檢附該署檢察長概括選任鑑定
    人或囑託鑑定機關（團體）名冊各1 份可考。是以卷附法務
    部調查局99年10月11日調科壹字第09900461110 號鑑定書（
    見調卷二第1 頁以下），係司法警察於案件未移送檢察官偵
    辦前之調查犯罪階段，依據檢察長之概括授權，先行將毒品
    等證物送請檢察機關預先核定之專責鑑定機關（團體）所實
    施之鑑定，其等出具之書面鑑定報告應屬刑事訴訟法第208
    條準用第206 條第1 項所稱之書面報告，依刑事訴訟法第15
    9 條第1 項之立法理由，為該條項所指法律有特別規定者，
    應有證據能力，合先敘明。
  (二)按被告以外之人於審判外之言詞或書面陳述，除法律有規定
    者外，不得作為證據；又被告以外之人於審判外之陳述，雖
    不符第159 條之1 至第159 條之4 之規定，但經當事人於審
    判程式同意作為證據，法院審酌該言詞陳述或書面陳述作成
    時之情況，認為適當者，亦得為證據；當事人、代理人或辯
    護人於法院調查證據時，知有第159 條第1 項不得為證據之
    情形，而未於言詞辯論終結前聲明異議者，視為有前項之同
    意，刑事訴訟法第159 條第1 項、第159 條之5 規定甚明。
    經查，本判決後開所引用之其餘各該被告以外之人於審判外
    之陳述（包括書面陳述），雖屬傳聞證據，惟業經被告吳以
    環、及辯護人於本院均表示同意有證據能力（見本院卷第43
    頁），且迄至言詞辯論終結前亦均未聲明異議，本院審酌上
    開證據資料製作時之情況，尚查無違法不當之瑕疵，認以之
    作為證據應屬適當，揆諸上開法律規定與說明，爰逕依刑事
    訴訟法第159 條之5 規定，認上揭傳聞證據資料，均有證據
    能力，合先敘明。
貳、實體部分：
一、訊據被告吳以環固坦承於上開時地受託自感冒藥錠萃取第四
    級毒品假麻黃鹼之事實，惟矢口否認有何製造第四級毒品之
    犯行，辯稱：伊被查獲者係井田製藥公司所出品之呼吸道用
    藥「亞涕」，學名即為假麻黃鹼，英文名為Pseudeophdrine
    HCL ，伊僅係將其中澱粉分離，並非「製造」假麻黃鹼云云
    ，經查：
  (一)被告上開自大量感冒藥萃取假麻黃鹼之事實，已據被告於警
    詢、偵查及法院審理時坦認在卷，核與同案被告鄧漢昇於檢
    察官偵查及原審審理中供述情節相符（參偵查卷第16頁至第
    18頁、第23頁至第25頁、第37頁、第41頁、第42頁；原審卷
    第43頁、第67頁、本院卷第43、44頁），並有如附表所示之
    原料、工具及製成品等物扣案可證（參法務部調查局台北市
    調查處刑事案件移送書內所附扣押物品清單）、及扣案物相
    片等在卷可憑（調卷二第8-32頁）。再扣案如附表所示之物
    ，經送檢驗結果：其中被告所供承據以萃取第四級毒品原料
    之編號38「感冒藥」（共1960顆，合計淨重294 公克，純度
    10 .32% ，純質淨重30.34 公克），確含第四級毒品先驅原
    料第1 項麻黃鹼成份；編號39「感冒藥」（共500 顆，合計
    淨重102.5 公克，純度13.44%，純質淨重13.78 公克）及編
    號47「感冒藥錠樣品」（1 顆，淨重0. 16 公克，純度22.2
    2%，純質淨重0.04公克）確均含第四級毒品先驅原料第7 項
    假麻黃鹼成份。而經被告以萃取方式製造純化之成品，其中
    編號17「液體」（淨重約10250 公克，純度3.58% ，純質淨
    重約367 公克）、編號37「結晶」中經調查局編為37 -1 之
    結晶（淨重約1770公克，純度50.50%，純質淨重約894 公克
    ）、編號48「粉末」（淨重1.97公克，純度25.12%，純質淨
    重0.49公克），確均含第四級毒品先驅原料第7 項假麻黃鹼
    成分；編號37「結晶」中經調查局編為37-2之結晶（淨重約
    830 公克，純度85.71%，純質淨重約711 公克）、經調查局
    編為37-3之結晶（淨重約150 公克，純度86.03%，純質淨重
    約129 公克），確均含第四級毒品先驅原料第5 項甲基麻黃
    鹼成份。另編號1 、編號4 、編號6 、編號9 、編號10、編
    號12至編號15、編號19至編號22、編號24、編號28、編號31
    至編號35、編號41、編號46所示之各項器具，亦殘留上開毒
    品成分（所殘留之毒品詳如附表），有法務部調查局99年10
    月11日調科壹字第09900461110 號鑑定書附檢驗結果表在卷
    可參（參調卷第1 至7 頁），上開事實，自堪認定。
  (二)被告雖以前開情詞置辯，惟按毒品危害防制條例第4 條之製
    造毒品罪，其所稱製造者，除將不具毒品成分之原料加以化
    合而成毒品外，尚包括再加工於原含有毒品物質之物，而改
    良成新毒品或優質毒品之行為在內（司法院29年院字第2036
    號、31年院字第2335號、33年院字第2739號解釋，及最高法
    院97年度台上3638號裁判意旨參照）。扣案感冒藥之主要成
    份固原即含有麻黃鹼，惟純度僅各為10.32%、13.44%，已經
    鑑定如上，被告既以加鹽煮沸，之後予以冷凍、脫水固化結
    晶之方式，去除其中其他成份或澱粉，其「成品」如附表編
    號37「結晶」、編號48「粉末」之假麻黃鹼純度，已達50.5
    0%、25.12%，而編號37-2、37-3「結晶」，更係純度達85.7
    1 之甲基麻黃鹼（非假麻黃鹼），均已經鑑定明確，則被告
    之加工「萃取」行為，自係將原含純度較低麻黃鹼之感冒藥
    ，改良合成為純度較高之優質毒品（假麻黃鹼）及新毒品（
    甲基麻黃鹼），自已該當於製造第四級毒品之行為，至為明
    確。被告上開所辯，純係卸責之詞，不足採憑。
  (三)至附表編號4 、10、23、24、25、31、32、33、41、46之扣
    案物，固雖亦檢出第二級毒品甲基安非他命成分；附表編號
    14、20，亦檢出第三級毒品愷他命成分，有上開法務部調查
    局鑑定書在卷可查（調卷二第3 頁），惟經本院函詢鑑定機
    關後，據法務部調查局100 年3 月4 日調科字第1000008867
    0 號函所示：「二本案查扣含假麻黃鹼之感冒藥錠、純化過
    程中之假麻黃鹼溶液、純化後之假麻黃鹼結晶及相關（假）
    麻黃鹼純化製程所需之各項設備，故研判本案合於第四級毒
    品先驅原料（假）麻黃鹼製造工廠。（詳如本局99年10月11
    日調科壹字第09900461110 號鑑定書）三自感冒藥中萃取出
    （假）麻黃鹼過程，並不會產生甲基安非他命或愷他命。本
    案扣押物編號04「加熱器」、編號10「脫水機」、編號14「
    水桶」、編號20「濾網」、編號23「陶瓷漏斗」、編號24「
    三角燒瓶」、編號25「燒杯」，編號31「塑膠量杯」、編號
    32「電子秤」、編號33「玻片」、編號41「小玻璃量杯」、
    編號46「塑膠滴管」等器具發現有甲基安非他命或愷他命成
    分殘留，應係該等器具前曾被使用於甲基安非他命或愷他命
    之製造時之殘留，與本案（假）麻黃鹼純化製造無關。」（
    見本院卷第51頁），可知鑑定機關法務部調查局認扣案物僅
    得判定係屬製造第四級毒品先驅原料假麻黃鹼之製造工廠，
    且上開部分扣押物所殘留之甲基安非他命或愷他命成份，亦
    與本案被告純化製造假麻黃鹼之行為無關，併此指明。
  (四)又選任辯護人於審理時，另為被告辯稱上開殘留甲基安非他
    命或愷他命成份之扣案物，並非被告所有云云，惟被告於為
    警查獲時，始終並未就此提出抗辯，甚至於原審羈押訊問、
    法院審理時，均坦認上開扣案物品全為伊所買入（見99聲羈
    750 卷第4-5 頁、原審卷第72頁），至本院準備程序中，亦
    係否認編號4 、5 、23、24、25、26、30、41、43、45、46
    、50等扣案物為其所有，並非全部殘留甲基安非他命之物品
    ，其前後供述顯然不一，參以上開物品均同時在臺南縣大內
    鄉僻遠之廢棄空屋查獲，該處因少有人煙，衡情亦不致有他
    人故將該物混入被告製毒工具中，是被告上開辯詞，自屬翻
    異卸責之詞，不足採信，併此指明。
  (五)綜上，本案事證明確，被告製造第四級毒品假麻黃鹼犯行洵
    堪認定，應依法論科。
二、按毒品危害防制條例第2 條第2 項將毒品依其成癮性、濫用
    性及對社會危害性分為四級，而假麻黃鹼、甲基麻黃鹼屬同
    條第2 項第4 款所規範「二丙烯基巴比妥、阿普唑他及其相
    類製品」之第四級毒品，各屬行政院公告「毒品之分級及品
    項」附表四之毒品先驅原料第5 、7 項，依同條例第4 條規
    定不得製造，且純質淨重20公克以上者，依同條例第11條規
    定，不得非法持有。故核被告吳以環所為，係犯毒品危害防
    制條例第4 條第4 項之製造第四級毒品罪。被告於製造第四
    級毒品前後持有之低度行為，為製造之高度行為所吸收，不
    另論罪。被告吳以環與同案被告鄧漢昇與「大胖」，就本件
    犯行，互有犯意聯絡及行為分擔，應論以共同正犯。再98年
    5 月20日修正公布之毒品危害防制條例第17條第2 項關於「
    犯第4 條至第8 條之罪於偵查及審判中均自白者，減輕其刑
    。」之規定，旨在獎勵犯罪人之悛悔，同時使偵查或審判機
    關易於發現真實，以利毒品查緝，俾收防制毒品危害之效；
    故不論該被告之自白，係出於自動或被動、簡單或詳細、一
    次或多次，並其自白後有無翻異，苟其於偵查及審判中均有
    自白，即應依法減輕其刑（最高法院98年度台上字第6928號
    、99年度台上字第815 號判決意旨參照）。是被告吳以環所
    犯為毒品危害防制條例第4 條之罪，既均於偵查及原審審判
    中自白犯行，有如前述，縱其於本院審理時，翻異前詞，否
    認犯罪，仍應依同條例第17條第2 項之規定，減輕其刑。
三、原審認被告罪證明確，因而適用毒品危害防制條例第4 條第
    4 項、第17條第2 項、第19條第1 項前段，刑法第11條、第
    28條、第38條第1 項第1 款，並審酌被告明知假麻黃鹼為毒
    品危害防制條例所列管之第四級毒品，且係合成製造第二級
    毒品甲基安非他命之先驅原料，竟因經濟困難，非法從事製
    造假麻黃鹼以求報酬，違反我國法律反毒、禁毒之政策，影
    響社會安全秩序，更有損國人身心健康，再被告吳以環甫於
    97年間因製造第二級毒品案件，經法院判處有期徒刑7 年2
    月；於99年間因製造第四級毒品案件經法院判處有期徒刑2
    年10月，有臺灣高等法院被告前案紀錄表在卷可按，竟不知
    悔改，短時間內再犯本案，自應依法重懲，惟念渠等犯後曾
    坦承製造毒品犯行，配合警偵審程序之調查，及渠所製毒品
    ，尚未流入市面，未生實害，暨其犯罪之動機、目的、手段
    等一切情狀，量處有期徒刑5 年，並敘明：扣案如附表編號
    17、編號37、編號48所示之物，因送鑑定結果，分別含第四
    級毒品假麻黃鹼成分，均屬違禁物，應本於共同正犯責任共
    同原則，依刑法第38條第1 項第1 款規定諭知均沒收之。至
    經檢驗所耗用之毒品，既已滅失，不另為沒收之宣告。而扣
    案如附表除編號7 、編號17、編號37、編號48所示之物外，
    均為被告所有，供渠製造第四級毒品假麻黃鹼（含分裝、溶
    解、浸泡、加熱、沸騰、蒸發、冷凍、脫水、固化、蒸乾等
    程序）所用之物（編號38、39、47之感冒藥錠係用以提煉製
    造假麻黃鹼所用之原料，並非該毒品本身），業據被告於原
    審供明在卷，應依毒品危害防制條例第19條第1 項之規定宣
    告沒收之。至編號7 之手機，並無證據可證明與本案製造第
    四級毒品案件有何關連，則不予宣告沒收（至附表編號04「
    加熱器」、編號10「脫水機」、編號14「水桶」、編號20「
    濾網」、編號23「陶瓷漏斗」、編號24「三角燒瓶」、編號
    25「燒杯」，編號31「塑膠量杯」、編號32「電子秤」、編
    號33「玻片」、編號41「小玻璃量杯」、編號46「塑膠滴管
    」等器具，所殘留之甲基安非他命或愷他命成分，因與本案
    被告製造第四級毒品犯行無涉，已如上述，不在本案宣告沒
    收，併此指明）。其認事用法，核無不合，量刑亦屬允當。
    被告上訴意旨以原判決量刑過重，指摘原判決不當，為無理
    由，應予駁回。
據上論斷，應依刑事訴訟法第368條，判決如主文。
本案經檢察官陳宗吟到庭執行職務。
中    華    民    國  100     年    4     月    19    日
                  刑事第七庭    審判長法  官  莊飛宗
                                      法  官  謝宏宗
                                      法  官  蔡廣昇
以上正本證明與原本無異。
如不服本判決應於收受本判決後10日內向本院提出上訴書狀，其
未敘述上訴理由者，並得於提起上訴後10日內向本院補提理由書
狀（均須按他造當事人之人數附繕本）「切勿逕送上級法院」。
中    華    民    國   100    年    4     月    19    日
                                      書記官  曾允志
附錄本判決論罪之法條：
毒品危害防制條例第4條第4項
製造、運輸、販賣第四級毒品者，處3 年以上10年以下有期徒刑
，得併科新臺幣3 百萬元以下罰金。
附表：
┌──┬──────┬─────────┬─────────┐
│編號│品名        │數量              │  檢驗結果        │
├──┼──────┼─────────┼─────────┤
│ 1  │冰箱        │2台               │殘留甲基麻黃鹼成份│
│    │            │                  │                  │
├──┼──────┼─────────┼─────────┤
│ 2  │精鹽        │2包               │                  │
├──┼──────┼─────────┼─────────┤
│ 3  │瓦斯爐      │3具               │                  │
├──┼──────┼─────────┼─────────┤
│ 4  │加熱器      │1台               │殘留假麻黃鹼及甲基│
│    │            │                  │麻黃鹼、甲基安非他│
│    │            │                  │命成份            │
├──┼──────┼─────────┼─────────┤
│ 5  │試紙        │1盒               │                  │
├──┼──────┼─────────┼─────────┤
│ 6  │過濾袋      │1批               │殘留假麻黃鹼及甲基│
│    │            │                  │麻黃鹼成份        │
├──┼──────┼─────────┼─────────┤
│ 7  │手機        │NOKIA2支          │                  │
│    │            │SonyEricsson1支   │                  │
│    │            │LG1支             │                  │
│    │            │                  │                  │
├──┼──────┼─────────┼─────────┤
│ 8  │攪拌機      │1台               │                  │
├──┼──────┼─────────┼─────────┤
│ 9  │脫水機（正豐│1台               │殘留假麻黃鹼及甲基│
│    │）          │                  │麻黃鹼成份        │
├──┼──────┼─────────┼─────────┤
│10  │脫水機      │1台               │殘留假麻黃鹼及甲基│
│    │            │                  │麻黃鹼、甲基安非他│
│    │            │                  │命成份            │
├──┼──────┼─────────┼─────────┤
│11  │瓦斯桶      │1桶               │                  │
├──┼──────┼─────────┼─────────┤
│12  │不銹鋼鍋    │8個               │殘留假麻黃鹼及甲基│
│    │            │                  │麻黃鹼成份        │
├──┼──────┼─────────┼─────────┤
│13  │塑膠淺盆    │8個               │殘留假麻黃鹼及甲基│
│    │            │                  │麻黃鹼成份        │
├──┼──────┼─────────┼─────────┤
│14  │水桶        │10個              │殘留假麻黃鹼及甲基│
│    │            │                  │麻黃鹼、愷他命成份│
├──┼──────┼─────────┼─────────┤
│15  │塑膠盆      │8個               │殘留假麻黃鹼及甲基│
│    │            │                  │麻黃鹼成份        │
├──┼──────┼─────────┼─────────┤
│16  │空桶(30公升)│2個               │                  │
├──┼──────┼─────────┼─────────┤
│17  │液體        │1桶               │含假麻黃鹼成份    │
├──┼──────┼─────────┼─────────┤
│18  │丙酮        │1桶               │                  │
├──┼──────┼─────────┼─────────┤
│19  │漏斗        │2個               │殘留假麻黃鹼成份  │
├──┼──────┼─────────┼─────────┤
│20  │濾網        │8個               │殘留假麻黃鹼及甲基│
│    │            │                  │麻黃鹼、愷他命成份│
├──┼──────┼─────────┼─────────┤
│21  │油漆刷      │3支               │殘留假麻黃鹼及甲基│
│    │            │                  │麻黃鹼成份        │
├──┼──────┼─────────┼─────────┤
│22  │溫度計      │6支               │殘留假麻黃鹼及甲基│
│    │            │                  │麻黃鹼成份        │
├──┼──────┼─────────┼─────────┤
│23  │陶瓷漏斗    │2支               │殘留甲基安非他命成│
│    │            │                  │份                │
├──┼──────┼─────────┼─────────┤
│24  │三角燒瓶    │2支               │殘留假麻黃鹼、甲基│
│    │            │                  │安非他命成份      │
├──┼──────┼─────────┼─────────┤
│25  │燒杯        │1個               │殘留甲基安非他命成│
│    │            │                  │分                │
├──┼──────┼─────────┼─────────┤
│26  │醋酸        │1罐               │                  │
├──┼──────┼─────────┼─────────┤
│27  │鑷子        │2支               │                  │
├──┼──────┼─────────┼─────────┤
│28  │瓢子        │2支               │殘留假麻黃鹼及甲基│
│    │            │                  │麻黃鹼成份        │
├──┼──────┼─────────┼─────────┤
│29  │剪刀        │3把               │                  │
├──┼──────┼─────────┼─────────┤
│30  │濾紙        │1盒               │                  │
├──┼──────┼─────────┼─────────┤
│31  │塑膠量杯    │4個               │殘留假麻黃鹼及甲基│
│    │            │                  │麻黃鹼、甲基安非他│
│    │            │                  │命成份            │
├──┼──────┼─────────┼─────────┤
│32  │電子秤      │1台               │殘留假麻黃鹼及甲基│
│    │            │                  │麻黃鹼、甲基安非他│
│    │            │                  │命成份            │
├──┼──────┼─────────┼─────────┤
│33  │玻片        │1個               │殘留假麻黃鹼及甲基│
│    │            │                  │麻黃鹼、甲基安非他│
│    │            │                  │命成份            │
├──┼──────┼─────────┼─────────┤
│34  │攪拌棒      │5支               │殘留假麻黃鹼及甲基│
│    │            │                  │麻黃鹼成份        │
├──┼──────┼─────────┼─────────┤
│35  │塑膠匙      │6支               │殘留假麻黃鹼及甲基│
│    │            │                  │麻黃鹼成份        │
├──┼──────┼─────────┼─────────┤
│36  │計算機      │1台               │                  │
├──┼──────┼─────────┼─────────┤
│37  │結晶        │3袋(毛重3.58公斤) │編號37-1含假麻黃鹼│
│    │            │分別編為37-1、37-2│成份。            │
│    │            │、37-3）          │編號37-2、37-3含甲│
│    │            │                  │基麻黃鹼成份。    │
├──┼──────┼─────────┼─────────┤
│38  │感冒藥      │2盒               │含麻黃鹼成份      │
├──┼──────┼─────────┼─────────┤
│39  │感冒藥      │1袋               │含假麻黃鹼成份    │
├──┼──────┼─────────┼─────────┤
│40  │錫箔紙      │1捲               │                  │
├──┼──────┼─────────┼─────────┤
│41  │小玻璃量杯  │5個               │殘留假麻黃鹼、甲基│
│    │            │                  │安非他命成份      │
├──┼──────┼─────────┼─────────┤
│42  │小塑膠量杯  │5個               │                  │
├──┼──────┼─────────┼─────────┤
│43  │氫氧化納    │1罐               │                  │
├──┼──────┼─────────┼─────────┤
│44  │鹽酸        │1罐               │                  │
├──┼──────┼─────────┼─────────┤
│45  │活性碳      │1罐               │                  │
├──┼──────┼─────────┼─────────┤
│46  │塑膠滴管    │7支               │殘留假麻黃鹼及甲基│
│    │            │                  │麻黃鹼、甲基安非他│
│    │            │                  │命成份            │
├──┼──────┼─────────┼─────────┤
│47  │感冒藥錠樣品│1顆               │含假麻黃鹼成份    │
├──┼──────┼─────────┼─────────┤
│48  │粉末        │1包(毛重5公克)    │含假麻黃鹼成份    │
├──┼──────┼─────────┼─────────┤
│49  │膠槌        │1支               │                  │
├──┼──────┼─────────┼─────────┤
│50  │氨水        │1罐               │                  │
└──┴──────┴─────────┴─────────┘